臺灣臺北地方法院民事判決　　　　　　　100年度訴字第241號
原　　　告　中國信託商業銀行股份有限公司
法定代理人　辜松
訴訟代理人　鄒仲庠
被　　　告　張秀梅
上列當事人間清償借款事件，本院於民國100年1月31日言詞辯論
終結，判決如下：
    主  文
被告應給付原告新臺幣貳拾捌萬陸仟肆佰捌拾元，及其中新臺幣
貳拾壹萬陸仟玖佰伍拾柒元部分自民國九十五年九月二十四日起
至清償日止，按年息百分之二十計算之利息；其中新臺幣陸萬玖
仟伍佰貳拾參元部分自民國九十六年二月三日起至清償日止，按
年息百分之十八點二五計算之利息。
訴訟費用新臺幣參仟零玖拾元由被告負擔。
本判決第一項得假執行。
    事實及理由
一、按訴狀送達後，原告不得將原訴變更或追加他訴。但擴張或
    減縮應受判決事項之聲明者，不在此限。民事訴訟法第255
    條第1項第3款定有明文。本件原告原起訴請求被告給付新臺
    幣（下同）52萬1322元及如附表所示之利息，嗣於本院審理
    中之民國100年1月28日具狀變更其聲請為請求被告給付新臺
    幣28萬6480元，核其所為乃屬應受判決事項之減縮，合於前
    開規定，應予准許，先予敘明。
二、原告起訴主張：
  (一)被告與原告成立信用卡使用契約，並領卡號為000000000000
    0000之VISA信用卡，依約被告就使用系爭信用卡所生之債務
    負全部給付責任。被告領用信用卡後，即得於各特約商店記
    帳消費。而依信用卡約定條款之約定，被告應於當期繳款截
    止日前向原告全部清償，或以循環信用方式繳付最低應繳金
    額，逾期清償者，除喪失期限利益外，應另行給付原告按年
    息20%計算之利息。被告截至95年9月23日止，累計消費記帳
    款21萬6957元及自95年9月23日起至清償日止，按年息20%計
    算之利息未清償。
  (二)被告於93年6月15日向原告借用7萬元，約定自93年 6月15日
    起至96年 6月15日止循環動用，利息按年息18.25%計算，屆
    期本息如數清償，並約定如未依約繳款時，即喪失期限利益
    ，詎被告自95年 9月17日起即未依約清償，依約其已喪失期
    限利益，被告累計尚欠原告6萬9523元及自96年2月 3日按年
    息18.25%計算之利息。
  (三)被告迄今，帳款尚餘28萬6480元（含信用卡帳款21萬6957元
    、借款 6萬9523元）及分別如前述之利息未清償，原告迭經
    催討無效，為此爰依借款及信用卡使用契約等法律關係，提
    起本訴等情。並於本院聲明：如主文第1項所示。
三、被告則以：伊目前工作不穩定，有一個小孩有心臟病、輕微
    智障，伊無法清算，且原告要求之利息太高，伊已聲請更生
    等語抗辯，並聲明：原告之訴駁回。
四、經查，本件原告主張之上開事實，已據其提出信用卡申請書
    暨約定條款、現金卡申請書暨約定條款、消費明細表、放款
    帳戶還款交易明細表等件為證，核與所述相符，堪信為真實
    ，而被告固抗辯本件約定利息過高致其無力清償，已向法院
    聲請更生云云。然查，兩造既已就利率之計算方式於借款契
    約上約定明確，原告自有依約定利率請求被告給付利息之權
    ，被告此部分抗辯，尚不足取；次按法院裁定開始更生程序
    後，對於債務人不得開始或繼續訴訟及強制執行程序。但有
    擔保或有優先權之債權，不在此限。消費者債務清理條例第
    48條第 2項定有明文，則依前開規定，應在法院裁定開始更
    生程序後方不得對於債務人開始或繼續訴訟及強制執行程序
    ，惟本件被告雖已提出更生聲請，但其更生之聲請尚在法院
    審理中，本件訴訟程序仍無不得開始或續行之情事，被告此
    部分抗辯，並無可取。從而，原告依消費借貸及信用卡使用
    契約等法律關係，請求被告給付如主文第1項所示之本金、
    利息暨違約金，為有理由，應予准許。
五、次按，所命給付之金額或價額未逾新臺幣50萬元之判決，法
    院應依職權宣告假執行。民事訴訟法第389條第1項第 5款定
    有明文。本件判決所命給付既未逾50萬元，爰依前開規定依
    職權宣告假執行。
六、本件訴訟費額，依後附計算書確定如主文所示金額。
七、據上論結，原告之訴為有理由，爰依民事訴訟法第389條第
    1項第5款、第78條、第83條、第84條第1項，判決如主文。
中    華    民    國   100    年    1     月    31    日
                  民事第三庭    法  官  曾益盛
以上正本係照原本作成。
如對本判決上訴，須於判決送達後20日內向本院提出上訴狀。如
委任律師提起上訴者，應一併繳納上訴審裁判費。
中    華    民    國   100    年    1     月    31    日
                                書記官  蔡月女
計  算  書
項      目       金  額（新臺幣） 備    註
第一審裁判費     3090元           本件原裁判費為5730元，
                                  嗣原告減縮其聲明，減縮
                                  後之裁判費為3090，差額
                                  2640元部分應由原告負擔
                                  。
合        計     3090元